臺灣高雄地方法院刑事判決　　　　　　　　　　　　　　　九十三年度交訴字第九六號
　　公　訴　人　臺灣高雄地方法院檢察署檢察官
　　被　　　告　丙○○
右列被告因公共危險案件，經檢察官聲請簡易判決處刑（九十三年度偵字第八一八七
號），本院認不宜以簡易判決處刑，簽依通常程序審理，嗣因被告就被訴事實為有罪
之陳述，本院並聽取當事人之意見後，合議裁定由受命法官獨任進行簡式審判程序審
理，本院判決如左：
    主  文
丙○○駕駛動力交通工具肇事，致人受傷而逃逸，處有期徒刑柒月，緩刑貳年。
其餘被訴過失傷害罪部分公訴不受理。
    事  實
一、丙○○於民國九十三年三月十四日凌晨四時五十分，駕駛車牌號碼ＺＡ─三六二
    八號自小客車，沿高雄市○○○路由北向南行駛，行經大順路與九如路口時，因
    疏未注意，而撞及甲○○所騎沿大順路由南向北停在大順路與九如路口，正欲起
    步通過路口之車牌號碼ＸＵＰ─０六六號殘障三輪車左側，致甲○○及後載之乙○○二人均倒地受有傷害（過失傷害部分，經撤回告訴，詳後述），丙○○肇事
    致人受傷後，竟並未對甲○○、乙○○施以救護或報警處理，旋即基於逃逸之犯
    意，逕自離開現場，為路人曾國晏發現騎機車尾隨記下車號報警查獲。
二、案經甲○○、乙○○訴由高雄市政府警察局三民第二分局報請臺灣高雄地方法院
    檢察署檢察官聲請簡易判決處刑。
    理  由
一、有罪部分：
（一）右揭駕駛動力交通工具肇事，致人受傷而逃逸之犯罪事實，業據被告丙○○於
      警訊及本院審理中均坦承不諱，核與告訴人甲○○、乙○○供述情節及證人曾
      國晏於警詢時證述內容相符，此外並有道路交通事故現場圖、道路交通事故調
      查報告表（一）（二）、交通事故談話紀錄表各一份、高雄市立民生醫院診斷
      證明書二份及現場照片十幀等在卷可稽，綜合上開事證，堪認被告之自白與事
      實相符。本件罪證明確，被告犯行，洵堪認定。
（二）按刑法第一百八十五條之四之肇事致人死傷逃逸罪，係以處罰肇事後逃逸之駕
      駛人為目的，俾促使駕駛人於肇事後能對被害人即時救護，以減少死傷，是該
      罪之成立祇以行為人有駕駛動力交通工具肇事，致人死傷而逃逸之事實為已足
      ，至行為人之肇事有否過失，則非所問，迭據最高法院闡釋甚明。是核被告所
      為，係犯刑法第一百八十五條之四駕駛動力交通工具肇事致人受傷而逃逸罪。
      爰審酌被告行車與被害人發生擦撞，但肇事後並未報警處理旋即離開現場，置
      他人生命、身體不顧，本應從重量刑，惟念其犯後坦承犯行，且旋與被害人甲○○、乙○○達成和解，賠償其二人所受損害，顯有悔意，被害人二人之女兒
      郭麗紅於本院審理時亦到庭表明其父母親願意原諒被告等一切情狀，量處如主
      文所示之刑。再查被告前未曾受有期徒刑以上刑之宣告，有全國刑案資料查註
      紀錄表及臺灣高等法院被告全國前案紀錄表各一份附卷可按，其因一時疏失，
      致觸犯本件犯行，經此偵審程序，當知所警惕，被告亦一再表示悔悟之意，保
      證決不再犯，其應無再犯之虞，本院認所宣告之刑，以暫不執行為適當，爰併
      宣告緩刑二年，以啟自新。
二、公訴不受理部分：
（一）公訴意旨略以：被告丙○○於民國九十三年三月十四日凌晨四時五十分，駕駛
      車牌號碼ＺＡ─三六二八號自小客車，沿高雄市○○○路由北向南行駛，行經
      大順路與九如路口時，因疏未注意，而撞及甲○○所騎沿大順路由南向北停在
      大順路與九如路口，正欲起步通過路口之ＸＵＰ─０六六號殘障三輪車左側，
      致甲○○及後載之乙○○二人倒地，乙○○受有左側股骨上髁及左側脛骨平台
      均粉碎性骨折之傷害，甲○○受有左側股骨上髁開放性粉碎性骨折，左側橈、
      尺骨骨折之傷害，因認被告涉犯刑法第二百八十四條第一項前段之過失傷害罪
      。
（二）按檢察官聲請簡易判決者，法院於審理後，認應為不受理判決之諭知者，應適
      用通常程序審判；告訴乃論之罪，告訴人於第一審辯論終結前，得撤回其告訴
      ；又告訴經撤回者，法院應諭知不受理之判決，並得不經言詞辯論為之，刑事
      訴訟法第四百五十二條、第二百三十八條第一項、第三百零三條第三款、第三
      百零七條分別定有明文。
（三）本件被告因過失傷害案件，經檢察官聲請簡易判決處刑，認其係犯刑法第二百
      八十四條第一項前段之過失傷害罪。依同法第二百八十七條前段規定，第二百
      八十四條之罪，須告訴乃論。茲因告訴人甲○○、乙○○業已於本院審理時，
      具狀表示撤回其告訴（見本院九十三年交簡第一一八三號卷第二五至二七頁）
      ，復有調解書一紙附卷可稽，揆之前開說明，爰不經言詞辯論，逕為諭知不受
      理之判決。
據上論斷，應依刑事訴訟法第四百五十二條、第三百零三條第三款、第三百零七條、
第二百九十九第一項前段、第二百七十三條之一第一項、第二百八十四條之一，刑法
第一百八十五條之四、第七十四條第一款、判決如主文。
本案經檢察官丁○○到庭執行職務。
中      華      民      國      九十三      年    七    月    二十二    日
                                      臺灣高雄地方法院交通法庭
                                          法  官    林意芳
右正本證明與原本無異。
如不服本判決，應於判決送達後十日內，向本院提出上訴狀。
                                          書記官    曾秀鳳
中      華      民      國      九十三      年    七    月    二十八    日
附錄法條：
中華民國刑法第一百八十五條之四
駕駛動力交通工具肇事，致人死傷而逃逸者，處六月以上五年以下有期徒刑。
